ro-RO: Feronerie > Unelte > Debavuratoare: Debavuratoare manuale; Debavuratoare electrice
cs: Kutilství a řemeslo > Nářadí a nástroje > Odstraňovače otřepů: Ruční odstraňovače otřepů; Elektrické odstraňovače otřepů
bg-BG: Железария > Инструменти > Машини за премахване на ръбове: Ръчни машини за премахване на ръбове; Електрически машини за премахване на ръбове
it: Articoli di ferramenta > Utensili > Sbavatori: Sbavatori manuali; Sbavatori elettrici
fi: Rakentaminen > Työkalut > Jäysteenpoistajat: Manuaaliset kartioupottimet; Sähköiset jäysteenpoistajat
vi: Phần cứng > Công cụ > Dụng cụ cắt gọt: Bộ gỡ lỗi thủ công; Dụng cụ cắt gọt có động cơ
hu: Hardver > Szerszámok > Sorjázók: Kézi sorjázók; Erőteljes sorjázók
ko: 철물 > 도구 > 디버링기: 수동식 디버링기; 전동 디버링기
el: Υλικά κατασκευών > Εργαλεία > Εργαλεία απόξεσης προεξοχών: Χειροκίνητα εργαλεία απόξεσης προεξοχών; Ηλεκτρικά εργαλεία απόξεσης προεξοχών
de: Heimwerkerbedarf > Werkzeuge > Entgrater: Manuelle Entgrater; Elektrischer Entgrater
es: Bricolaje > Herramientas > Desbarbadores: Desbarbadoras manuales; Desbarbadores eléctricos
nb: Maskinvare > Verktøy > Gradverktøy: Manuelle avgradere; Strømdrevet gradverktøy
ja: DIY用品 > 工具 > バリ取り機: 手動バリ取り機; パワーバリ取り器
sl-SI: Gradbena oprema > Orodja > Razigljevalci: Ročni razigljevalci; Električni razigljevalci
en: Hardware > Tools > Deburrers: Manual Deburrers; Power Deburrers
pt-BR: Ferragens > Ferramentas > Máquinas de rebarbar: Rebarbadoras manuais; Rebarbadores elétricos
nl: Bouwmaterialen > Gereedschap > Ontbramers: Handmatige ontbramers; Elektrische ontbramers
ru: Оборудование и технические изделия > Инструменты > Инструменты для снятия заусенцев: Ручные инструменты для снятия заусенцев; Электрические инструменты для снятия заусенцев
lt-LT: Techninė įranga > Įrankiai > Atplaišų šalinimo įrankiai: Rankiniai atplaišų šalinimo įrankiai; Elektriniai atplaišų šalinimo įrankiai
zh-TW: 硬體 > 工具 > 去毛邊器: 手動去毛邊器; 電動去毛邊器
hr-HR: Željezarija > Alati > Skidači srha: Ručni skidači srha; Električni skidači srha
sv: Metallprodukter > Verktyg > Gradningsverktyg: Manuella avgradare; Elektriskt gradningsverktyg
zh-CN: 五金/硬件 > 工具 > 去毛刺机: 手动去毛刺机; 电动去毛刺机
tr: Hırdavat > Aletler > Çapak Alıcılar: Manuel Çapak Alma Makineleri; Elektrikli Çapak Alma Makineleri
pl: Sprzęt > Narzędzia > Gratowniki: Ręczne gratownice; Gratowniki elektryczne
pt-PT: Equipamento > Ferramentas > Removedores de rebarbas: Rebarbadoras Manuais; Removedores de rebarbas elétricos
sk-SK: Náradie > Nástroje > Odhrotovače: Ručné odhrotovače; Elektrické odhrotovače
da: Isenkram > Redskaber > Afgratere: Manuelle afgratere; Motordrevne afgratere
fr: Quincaillerie > Outils > Outils d’ébavurage: Ébavureurs manuels; Outils d’ébavurage électriques
th: ฮาร์ดแวร์ > เครื่องมือ > อุปกรณ์ลบคม: เครื่องลบคมแบบแมนนวล; อุปกรณ์ลบคมไฟฟ้า